【裁判字號】    99,撤緩,42
【裁判日期】    990517
【裁判案由】    聲請撤銷緩刑
【裁判全文】
臺灣新竹地方法院刑事裁定              99年度撤緩字第42號
聲  請  人  臺灣新竹地方法院檢察署檢察官
受  刑  人  甲○○
上列聲請人因受刑人詐欺案件（本院98年度審竹簡字第733 號）
，聲請撤銷緩刑之宣告（99年度執聲字第307 號），本院裁定如
下：
    主  文
聲請駁回。
    理  由
一、聲請意旨略以：上列受刑人甲○○因詐欺案件，經台灣新竹
    地方法院以98年度審竹簡字第733 號判決處有期徒刑4 月，
    減為有期徒刑2 月，如易科罰金，以銀元300 元即新臺幣
    900 元折算1 日，緩刑2 年，緩刑期間內付保護管束，於98
    年9 月25日確定。嗣由臺灣新竹地方法院檢察署以98年度執
    保字第278 號執行，緩刑期間付保護管束。茲該受刑人經傳
    喚、拘提不到。業已違反保安處分執行法第74條之2 第2 款
    之規定，且情節重大，爰依刑事訴訟法第476 條之規定，聲
    請撤銷緩刑之宣告等語。
二、按受保護管束人在保護管束期間內，應遵守左列事項：一、
    保持善良品行，不得與素行不良之人往還。二、服從檢察官
    及執行保護管束者之命令。三、不得對被害人、告訴人或告
    發人尋釁。四、對於身體健康、生活情況及工作環境等，每
    月至少向執行保護管束者報告一次。五、非經執行保護管束
    者許可，不得離開受保護管束地；離開在十日以上時，應經
    檢察官核准，保安處分執行法第74條之2 定有明文。受保護
    管束人違反前條各款情形之一，情節重大者，檢察官得聲請
    撤銷保護管束或緩刑之宣告，同法第74條之3 第1 項亦有規
    定。而保安處分執行法第74條之3 之立法理由乃：「受保護
    管束人違反前條規定應遵守之事項，其情節重大者，足見保
    護管束處分已不能收效，得為刑法第92條第2 項及第93條第
    3 項撤銷保護管束或緩刑之宣告或假釋之事由，檢察官及典
    獄長應聲請撤銷，爰增訂本條」，故撤銷保護管束或緩刑之
    宣告與否厥在「是否情節重大而足見保護管束處分已不能收
    效」。又所謂違反檢察官及執行保護管束者之命令，情節重
    大之前提當然係受刑人確實已得知檢察官或執行保護管束者
    之命令或處於得知悉之狀態下而不予遵守而言。
三、經查：
（一）受刑人因詐欺案件，經本院於98年9 月1 日以98年度審竹
      簡字第733 號判決，判處有期徒刑4 月，減為有期徒刑2
      月，如易科罰金，以銀元300 元即新臺幣900 元折算1 日
      ，緩刑2 年，緩刑期間內付保護管束，嗣於98年9 月25日
      確定，而本院判決時，受刑人戶籍地址、居所地分別為「
      新竹市○區○○里○○路120 號」、「臺北市○○區○○
      街600 巷86弄15號2 樓」，原判決亦對上開地址為送達，
      有該案判決書及臺灣高等法院被告前案紀錄表各1 份在卷
      可稽。
（二）臺灣新竹地方法院檢察署第一次通知受刑人應於98年11月
      20日上午10時10分至該署報到之傳票，係於98年11月3 日
      以受刑人之戶籍地「新竹市○區○○里○○路120 號」及
      居所地「臺北市○○區○○街600 巷86弄15號2 樓」為執
      行傳票送達處所，惟郵政機關就上開地址送達時未獲會晤
      受刑人，亦無受領文書之同居人或受僱人，因此將該執行
      傳票寄存送達於東勢、吳興派出所，有送達證書2 件在卷
      可稽；第二次通知受刑人應於98年12月15日上午10時至該
      署報到之傳票，係於98年11月26日以受刑人之戶籍地「新
      竹市○區○○里○○路120 號」及居所地「臺北市○○區
      ○○街600 巷86弄15號2 樓」為執行傳票送達處所，惟郵
      政機關就上開地址送達時未獲會晤受刑人，亦無受領文書
      之同居人或受僱人，因此將該執行傳票寄存送達於東勢、
      吳興派出所，有送達證書2 件在卷可憑；第三次通知受刑
      人應於99年3 月10日上午10時至該署報到之傳票，係於99
      年2 月5 日以受刑人之戶籍地「新竹市○區○○里○○路
      120 號」及於99年2 月4 日以受刑人之居所地「臺北市○
      ○區○○街600 巷86弄15號2 樓」為執行傳票送達處所，
      惟郵政機關就上開地址送達時未獲會晤受刑人，亦無受領
      文書之同居人或受僱人，因此將該執行傳票寄存送達於東
      勢、吳興派出所，有送達證書2 件存卷可參。然卷內並無
      受刑人確實已得知檢察官或執行保護管束者之命令或處於
      得知悉之狀態下而不予遵守之資料。
（三）另聲請人於98年12月25日發函命警方至「新竹市○區○○
      里○○路120 號」拘提受刑人時，依警方出具之拘提報告
      書記載：「職於民國99年1 月14日上午9 時20分查訪新竹
      市○○路120 號，據屋主表示，被拘提人為屋主的姪子，
      但因被拘提人6 年前積欠大筆債務，遭地下錢莊追討，年
      前即未再返回上述設籍地址，亦未有任何聯絡，不知被拘
      提人的去向。」；於99年2 月8 日發函命警方至「臺北市
      信義區○○街600 巷86弄15號2 樓」拘提受刑人時，依警
      方出具之拘提報告書記載：「拘提未獲，查該戶該址無此
      人。」等情，有上揭拘提報告書2 份附卷可稽，是依上揭
      拘提結果，上揭2 處之現住戶均不知悉受刑人去向及聯絡
      方式，是否可將上揭執行傳票轉知受刑人已不無疑問？而
      上開99年2 月4 日、同年月5 日寄存送達部分，受刑人均
      未前往領取，亦有本院電話紀錄表2 紙在卷可佐，則受刑
      人是否已經確實得知檢察官之命令，而故意不依該命令到
      場，尚屬可疑，自難逕認受刑人確實有違反保安處分執行
      法第74條之2 第2 款規定之情事。聲請人復未提出除上開
      文件暨判決犯罪事實以外之其他積極證據，或具體說明受
      刑人有何情狀足認保護管束處分已不能收效，原宣告之緩
      刑難收其預期效果，而有執行刑罰之必要。揆諸上開說明
      ，聲請人聲請撤銷本院98年度審竹簡字第733 號判決關於
      緩刑之宣告，尚難准許，應予駁回。
四、依刑事訴訟法第220條，裁定如主文。
中    華    民    國    99    年    5     月    17    日
                  刑事第一庭法  官  王子謙
以上正本證明與原本無異。
如不服本裁定，應於裁定送達後5日內向本院提出抗告狀。
中    華    民    國    99    年    5     月    18    日
                            書記官  陳弘明

司法院資訊處製作；財團法人民間司法改革基金會備份。
